【裁判字號】    98,交簡上,323
【裁判日期】    981130
【裁判案由】    過失傷害
【裁判全文】
臺灣高雄地方法院刑事判決           98年度交簡上字第323號
上訴人  即
公  訴  人  臺灣高雄地方法院檢察署檢察官
被      告  甲○○
上列上訴人因被告過失傷害案件，不服本院交通法庭中華民國98
年8 月14日98年度審交簡字第2956號刑事簡易判決（聲請簡易判
決處刑案號：臺灣高雄地方法院檢察署98年度調偵字第304 號）
，提起上訴，本院管轄第二審之合議庭，判決如下：
    主  文
上訴駁回。
    犯罪事實及理由
一、本案經本院審理結果，認第一審簡易判決認事、用法及量刑
    均無不當，應予維持，並引用第一審簡易判決記載之犯罪事
    實、證據及理由（如附件，含聲請簡易判決處刑書）。
二、上訴人上訴意旨略以：被告迄今尚未與告訴人達成和解，賠
    償告訴人損失，其犯後態度難謂良好，且告訴人因本件車禍
    受傷非輕，至今仍未痊癒，原審未詳予審酌上情，即量處拘
    役35日之刑，顯屬過輕，請求撤銷改判等語。
三、按量刑輕重，係屬事實審法院得依職權自由裁量之事項，苟
    已斟酌刑法第57條各款所列情狀而未逾越法定刑度，不得遽
    指為違法（最高法院72年臺上字第6696號、75年臺上字第70
    33號判例參照）。又在同一犯罪事實與情節，如別無其他加
    重或減輕之原因，下級審量定之刑，亦無過重或失輕之不當
    情形，則上級審法院對下級審法院之職權行使，原則上應予
    尊重，亦有最高法院85年度臺上字第2446號裁判意旨可資參
    酌。查本件原審以被告罪證明確，且於肇事後，尚未被有偵
    查權限之該管機關發覺其姓名及犯罪事實前，自行向員警報
    案，經警到場處理時，復當場承認其為肇事人而接受裁判，
    有高雄縣政府警察局交通警察隊車禍處理分隊交通事故詢問
    筆錄1 份附卷可稽，故認符合自首要件，而依刑法第62條前
    段規定減輕其刑。並審酌本件車禍肇因於被告駕駛自小客車
    行經未劃分向線之道路時，未靠右行駛，且與告訴人所騎乘
    之機車會車時未減速慢行，相互之間隔亦未少於半公尺，致
    與告訴人所騎乘之機車發生碰撞，造成告訴人受有如聲請書
    所載之傷勢，且被告迄今仍未與告訴人達成和解，賠償告訴
    人所受之損害，復審酌被告犯後尚能坦承犯行，態度尚佳，
    以及告訴人騎乘機車行經該處與被告會車時，亦未靠右行駛
    ，且相互間未保持安全距離，同有疏失等一切情形，而適用
    刑事訴訟法第449 條第1 項前段、第3 項、第454 條第2 項
    ，刑法第284 條第1項 前段、第62條前段、刑法第41條第1
    項前段，刑法施行法第1 條之1 規定，逕以簡易判決判處被
    告拘役35日，並諭知以新台幣1,000 元折算1 日為易科罰金
    之折算標準，其認事、用法並無不當，量刑亦屬妥適，應予
    維持。上訴人雖認原審量刑過輕，執為上訴理由，指摘原判
    決不當，惟依上所述，尚難認上訴人之上訴為有理由，應予
    駁回。
據上論斷，應依刑事訴訟法第455 條之1 第1 項、第3 項、第37
3 條、第368 條，判決如主文。
中    華    民    國    98    年    11    月    30    日
                  刑事第四法庭  審判長法  官  洪碩垣
                                      法  官  葉文博
                                      法  官  張  震
以上正本證明與原本無異。
本件不得上訴。
中    華    民    國    98    年    11    月    30    日
                                      書記官  鄒秀珍
附錄本案論罪科刑法條：
中華民國刑法第284 條：
因過失傷害人者，處6 月以下有期徒刑、拘役或500 元以下罰金
，致重傷者，處1 年以下有期徒刑、拘役或500 元以下罰金。
從事業務之人，因業務上之過失傷害人者，處1 年以下有期徒刑
、拘役或1 千元以下罰金，致重傷者，處3 年以下有期徒刑、拘
役或2 千元以下罰金。


司法院資訊處製作；財團法人民間司法改革基金會備份。
